<!DOCTYPE html PUBLIC "-//W3C//DTD XHTML 1.0 Transitional//EN" "http://www.w3.org/TR/xhtml1/DTD/xhtml1-transitional.dtd">
<html xmlns="http://www.w3.org/1999/xhtml">
<head>
	<meta http-equiv="Content-Type" content="text/html; charset=iso-8859-1" />
	<title>Ymmärrä suomea</title>
	<style type="text/css" media="all">@import "css/styles.css";</style>
	<script type="text/javascript" src="swfobject.js"></script>
</head>
<body class="font-medium">
	<div id="main-wrapper">
		<div id="topbar"></div>
		<div id="main-menu">
			<table cellspacing="0" cellpadding="0" border="0" class="add-links"><tr>
				<td class="item"><img class="raquo" src="i/raquo.gif" alt="" height="7" width="4" /><a href="/ymmarra/index.php?moduli=sanakirja">Sanakirja</a></td>
				<td class="item"><img class="raquo" src="i/raquo.gif" alt="" height="7" width="4" /><a href="/ymmarra/index.php?moduli=verbit">Verbiluettelo</a></td>
				<td class="item"><img class="raquo" src="i/raquo.gif" alt="" height="7" width="4" /><a href="/ymmarra/index.php?moduli=kielioppi">Kielioppi</a></td>
			</tr></table>
			<table cellspacing="0" cellpadding="0" border="0"><tr>
				<td class="item"><img class="raquo" src="i/raquo.gif" alt="" height="7" width="4" /><a href="/ymmarra/index.php">Etusivu</a></td>
				<td class="item"><img class="raquo" src="i/raquo.gif" alt="" height="7" width="4" /><a href="/ymmarra/index.php?moduli=tekstit">Lukutekstit</a></td>
			</tr></table>
		</div>
		<div id="content">
			<table cellspacing="0" cellpadding="0" border="0" id="content-wrapper"><tr>
				<td>
					<div id="left-menu">
												<div class="header-verb"><span>Verbit</span></div>
						<div class="menu">
								<div class="init"><a href="/ymmarra/index.php?moduli=verbit&kirjain=a">A</a></div>
								<div class="init"><a href="/ymmarra/index.php?moduli=verbit&kirjain=e">E</a></div>
								<div class="init"><a href="/ymmarra/index.php?moduli=verbit&kirjain=h">H</a></div>
								<div class="init"><a href="/ymmarra/index.php?moduli=verbit&kirjain=i">I</a></div>
								<div class="init"><a href="/ymmarra/index.php?moduli=verbit&kirjain=j">J</a></div>
								<div class="init"><a href="/ymmarra/index.php?moduli=verbit&kirjain=k">K</a></div>
								<div class="init"><a href="/ymmarra/index.php?moduli=verbit&kirjain=l">L</a></div>
								<div class="init"><a href="/ymmarra/index.php?moduli=verbit&kirjain=m">M</a></div>
								<div class="init"><a href="/ymmarra/index.php?moduli=verbit&kirjain=n">N</a></div>
								<div class="init"><a href="/ymmarra/index.php?moduli=verbit&kirjain=o">O</a></div>
								<div class="init"><a href="/ymmarra/index.php?moduli=verbit&kirjain=p">P</a></div>
								<div class="init"><a href="/ymmarra/index.php?moduli=verbit&kirjain=r">R</a></div>
								<div class="init"><a href="/ymmarra/index.php?moduli=verbit&kirjain=s">S</a></div>
								<div class="init"><a href="/ymmarra/index.php?moduli=verbit&kirjain=t">T</a></div>
								<div class="init"><a href="/ymmarra/index.php?moduli=verbit&kirjain=u">U</a></div>
								<div class="init"><a href="/ymmarra/index.php?moduli=verbit&kirjain=v">V</a></div>
								<div class="init"><a href="/ymmarra/index.php?moduli=verbit&kirjain=y">Y</a></div>
								<div class="init"><a href="/ymmarra/index.php?moduli=verbit&kirjain=Ä">Ä</a></div>
						</div>					</div>
				</td>
				<td>
					<div id="main-content">
						<div id="path">
							<a href=".">Etusivu</a> &gt; <a href="/ymmarra/index.php?moduli=verbit&kirjain=K">K</a>						</div>
													<h1>KUMARTUA</h1>
						<table cellspacing="0" cellpadding="0" border="0">
							<tr>
								<td colspan="2" style="padding-bottom:10px;"><strong>Aktiivin indikatiivi</strong></td>
							</tr>
							<tr>
								<td><pre>PREESENS                   
minä     kumarrun          
sinä     kumarrut          
hän      kumartuu          
me       kumarrumme        
te       kumarrutte        
he       kumartuvat        

PASSIIVI
         kumarrutaan       

IMPERFEKTI                 
         kumarruin         
         kumarruit         
         kumartui          
         kumarruimme       
         kumarruitte       
         kumartuivat       

PASSIIVI
         kumarruttiin      

PERFEKTI
olen     kumartunut        
olet     kumartunut        
on       kumartunut        
olemme   kumartuneet       
olette   kumartuneet       
ovat     kumartuneet       

PASSIIVI
on       kumarruttu        

PLUSKVAMPERFEKTI
olin     kumartunut        
olit     kumartunut        
oli      kumartunut        
olimme   kumartuneet       
olitte   kumartuneet       
olivat   kumartuneet       

PASSIIVI
oli      kumarruttu        
</pre></td>
								<td>&nbsp;&nbsp;&nbsp;</td>
								<td><pre>  KIELTOMUOTO 
  en        kumarru
  et        kumarru
  ei        kumarru
  emme      kumarru
  ette      kumarru
  eivät     kumarru


  ei        kumarruta

   
  en        kumartunut
  et        kumartunut
  ei        kumartunut
  emme      kumartuneet
  ette      kumartuneet
  eivät     kumartuneet


  ei        kumarruttu


  en    ole kumartunut
  et    ole kumartunut
  ei    ole kumartunut
  emme  ole kumartuneet
  ette  ole kumartuneet
  eivät ole kumartuneet


  ei    ole kumarruttu


  en    ollut  kumartunut
  et    ollut  kumartunut
  ei    ollut  kumartunut
  emme  olleet kumartuneet
  ette  olleet kumartuneet
  eivät olleet kumartuneet


  ei    ollut  kumarruttu
</pre></td>
							</tr>
						</table>
						<table cellspacing="0" cellpadding="0" border="0">
							<tr>
								<td colspan="2" style="padding-bottom:10px;"><strong>Aktiivin konditionaali</strong></td>
							</tr>
							<tr>
								<td><pre>PREESENS
minä     kumartuisin       
sinä     kumartuisit       
hän      kumartuisi        
me       kumartuisimme     
te       kumartuisitte     
he       kumartuisivat     

PASSIIVI
         kumarruttaisiin   

PERFEKTI
olisin   kumartunut        
olisit   kumartunut        
olisi    kumartunut        
olisimme kumartuneet       
olisitte kumartuneet       
olisivat kumartuneet       

PASSIIVI
olisi    kumarruttu        
</pre></td>
								<td>&nbsp;&nbsp;&nbsp;</td>
								<td><pre> 
  en        kumartuisi
  et        kumartuisi
  ei        kumartuisi
  emme      kumartuisi
  ette      kumartuisi
  eivät     kumartuisi


  ei        kumarruttaisi


  en    olisi  kumartunut
  et    olisi  kumartunut
  ei    olisi  kumartunut
  emme  olisi  kumartuneet
  ette  olisi  kumartuneet
  eivät olisi  kumartuneet


  ei    olisi  kumarruttu
</pre></td>
							</tr>
						</table>
						<table cellspacing="0" cellpadding="0" border="0">
							<tr>
								<td colspan="2" style="padding-bottom:10px;"><strong>Aktiivin potentiaali</strong></td>
							</tr>
							<tr>
								<td><pre>PREESENS
minä     kumartunen        
sinä     kumartunet        
hän      kumartunee        
me       kumartunemme      
te       kumartunette      
he       kumartunevat      

PASSIIVI
         kumarruttaneen    

PERFEKTI
lienen   kumartunut        
lienet   kumartunut        
lienee   kumartunut        
lienemme kumartuneet       
lienette kumartuneet       
lienevät kumartuneet       

PASSIIVI
lienee   kumarruttu        
</pre></td>
								<td>&nbsp;&nbsp;&nbsp;</td>
								<td><pre> 
  en        kumartune
  et        kumartune
  ei        kumartune
  emme      kumartune
  ette      kumartune
  eivät     kumartune


  ei        kumarruttane


  en    liene  kumartunut
  et    liene  kumartunut
  ei    liene  kumartunut
  emme  liene  kumartuneet
  ette  liene  kumartuneet
  eivät liene  kumartuneet


  ei    liene  kumarruttu
</pre></td>
							</tr>
						</table>
						<table cellspacing="0" cellpadding="0" border="0">
							<tr>
								<td colspan="2" style="padding-bottom:10px;"><strong>Aktiivin imperatiivi</strong></td>
							</tr>
							<tr>
								<td><pre>PREESENS

(sinä)   kumarru           
(hän)    kumartukoon       
(me)     kumartukaamme     
(te)     kumartukaa        
(he)     kumartukoot       

PASSIIVI
         kumarruttakoon    

PERFEKTI

ole      kumartunut        
olkoon   kumartunut        
olkaamme kumartuneet       
olkaa    kumartuneet       
olkoot   kumartuneet       

PASSIIVI

olkoon   kumarruttu        
</pre></td>
								<td>&nbsp;&nbsp;&nbsp;</td>
								<td><pre> 

  älä       kumarru
  älköön    kumartuko
  älkäämme  kumartuko
  älkää     kumartuko
  älkööt    kumartuko


  älköön    kumarruttako



  älä      ole  kumartunut
  älköön   olko kumartunut
  älkäämme olko kumartuneet
  älkää    olko kumartuneet
  älkööt   olko kumartuneet



  älköön   olko kumarruttu
</pre></td>
							</tr>
						</table>
						<table cellspacing="0" cellpadding="0" border="0">
							<tr>
								<td colspan="2" style="padding-bottom:10px;"><strong>Verbin nominaalimuodot</strong></td>
							</tr>
							<tr>
								<td><pre>I INFINITIIVI              

Lyhyempi muoto:            
         kumartua          

Pitempi muoto:             
         kumartuakseni     
         kumartuaksesi
         kumartuakseen
         kumartuaksemme
         kumartuaksenne
         kumartuakseen

III  INFINITIIVI           

inessiivi    kumartumassa  
elatiivi     kumartumasta  
illatiivi    kumartumaan   
adessiivi    kumartumalla
abessiivi    kumartumatta  
instruktiivi kumartuman    
                           
Passiivi
instruktiivi kumarruttaman 
                           
                           
</pre></td>
								<td>&nbsp;&nbsp;&nbsp;</td>
								<td><pre>  II INFINITIIVI

  inessiivi     kumartuessa
  instruktiivi  kumartuen

  Passiivi
  inessiivi     kumarruttaessa






  IV INFINITIIVI

  nominatiivi   kumartuminen
  partitiivi    kumartumista
     

  I PARTISIIPPI 
  aktiivi       kumartuva
  passiivi      kumarruttava

  II PARTISIIPPI 
  aktiivi       kumartunut
  passiivi      kumarruttu
</pre></td>
							</tr>
						</table>

					</div>
				</td>
			</tr></table>		</div>
		<div id="footer"><a href="http://www.oph.fi/"><img src="i/oph_logo_ymmarrasuomea.gif" width="157" height="35" alt="OPH" /></a></div>
	</div>
</body>
</html>
